臺灣高等法院高雄分院刑事裁定　　　　100年度毒抗字第153號
抗　告　人
即　被　告　黃雅琳
上列抗告人因聲請觀察勒戒案件，不服臺灣屏東地方法院中華民
國100 年11月30日裁定（100 年度毒聲字第517 號），提起抗告
，本院裁定如下：
    主  文
抗告駁回。
    理  由
一、抗告意旨略以：抗告人即被告黃雅琳（下稱被告）於民國10
    0 年10月24日晚上10時許，因精神疲憊、苦悶，乃施用甲基
    安非他命提振精神，後來出門找朋友為警查獲；惟被告施用
    毒品後已知錯，且尚未上癮，可否改裁處「易科罰金」，以
    免勒戒期間小兒斷炊，爰提起抗告請求撤銷原裁定，另為有
    利被告之裁定云云。
二、按「犯毒品危害防制條例第10條之罪者，檢察官應聲請法院
    裁定，或少年法院（地方法院少年法庭）應先裁定，令被告
    或少年入勒戒處所觀察、勒戒，其期間不得逾2 月」，毒品
    危害防制條例第20條第1 項定有明文。
三、經查：被告基於施用第二級毒品甲基安非他命之犯意，於民
    國100 年10月24日晚上11時30許分，在屏東縣屏東市○○○
    路大同高中附近，施用第二級毒品甲基安非他命1 次，嗣於
    同日晚上11時35分許，於上揭地點為警查獲之事實，業據被
    告坦承在卷；且被告之尿液經送請正修科技大學超微量研究
    科技中心以酵素免疫分析法為初步檢驗，並以氣相層析質譜
    儀分析法確認檢驗結果，確呈甲基安非他命陽性反應，其中
    甲基安非他命檢出濃度為17,640ng/ml ，有該中心100 年10
    月28日尿液檢驗報告及毒品案件涉嫌人尿液採證編號姓名對
    照表（編號：00000000號）在卷可憑。且經行政院衛生署認
    可之檢驗機構採用氣相層析質譜儀分析法，以氣相層析質譜
    儀分析法進行確認檢驗者，均不致產生偽陽性反應，是被告
    施用甲基安非他命之犯行，堪予認定。又被告前未曾因施用
    毒品經法院裁定送觀察、勒戒等情，有臺灣高等法院被告前
    案紀錄表在卷可稽，從而原審以被告施用甲基安非他命之事
    證明確，依毒品危害防制條例第20條第1 項及觀察勒戒處分
    執行條例第3 條第1 項之規定裁定送觀察勒戒，依法並無不
    當。
四、綜上所述，原審以被告施用第二級毒品甲基安非他命之事證
    明確，裁定令入勒戒處所觀察、勒戒，其期間不得逾2 月，
    經核尚無不合。被告仍執前詞提起抗告，指摘原裁定不當，
    為無理由，應予駁回。
據上論結，應依刑事訴訟法第412條，裁定如主文。
中    華    民    國   100    年    12    月    30    日
                  刑事第四庭    審判長法  官  蕭權閔
                                      法  官  吳進寶
                                      法  官  唐照明
以上正本證明與原本無異。
不得再抗告。
中    華    民    國   100    年    12    月    30    日
                                      書記官  黃琳群